臺灣板橋地方法院刑事判決　　　　　　100年度簡上字第769號
上　訴　人　臺灣板橋地方法院檢察署檢察官
兼　被　告　王碧紅
上列上訴人因（即）被告因違反家庭暴力防治法案件，不服本院
中華民國100 年7 月29日第1 審簡易判決（100 年度簡字第5478
號，原起訴案號：100 年度偵字第15494 、15637 號；本院原案
號：100 年度易字第2537號），管轄第2 審之本院合議庭判決如
下：
    主      文
上訴均駁回。
    事實及理由
一、本件經管轄第2 審之本院合議庭審理結果，認第1 審以被告
    王碧紅違反法院依家庭暴力防治法第14條第1 項所為之裁定
    ，處拘役40日，如易科罰金，以新臺幣1 仟元折算1 日；又
    違反法院依家庭暴力防治法第14條第1 項所為之裁定，處拘
    役40日，如易科罰金，以新臺幣1 仟元折算1 日。應執行拘
    役60日，如易科罰金，以新臺幣1 仟元折算1 日等情。其認
    事用法及量刑，俱屬適當，應予維持，其餘引用如附件第1
    審判決書記載之事實、證據及理由。
二、本件上訴人之一即檢察官上訴要旨略以：被告違反家暴防治
    令，原審判決過輕，請撤銷原審判決依法改判等。另一上訴
    人即被告上述要旨則略以：我之前有錯被抓進去關了40天，
    還有20天太重了【本院按：被告因本案前於100 年6 月8 日
    經檢察官聲請本院羈押獲准，嗣於同年7 月28日起訴繫屬本
    院100 年度易字第2537號審理，認無羈押必要，惟因尚有另
    案待執行，經解送臺灣板橋地方法院檢察署《己股》檢察官
    處理在案，附帶說明】，我還要上班，我婆婆濫用保護令，
    不讓我看小孩等（見本院100 年9 月26日準備程序筆錄）；
    復陳稱略以：我被我先生打得快要死掉了，去了半條命，我
    也有保護令，我婆婆的保護令只是皮外傷，她濫用她的保護
    令；（對於檢察官所陳述之起訴事實是否認罪？）承認有檢
    察官所起訴之事實；我認罪都認了，但要判我有罪我也沒有
    辦法，我有錄音要補充作為答辯，我又沒有被通緝，為什麼
    不是我婆婆來抓我，是我先生來抓我，他說要把我送去法院
    讓我失去自由，並且離婚送回大陸，就是因為我婆婆有保護
    令，有這麼大的效力，我也沒有打我婆婆，也沒有殺我婆婆
    ，當時還沒有離婚；證據有讓人誤導，有的錄音跟畫面是剪
    接的，她自己罵我的部分就沒有播出來，只有把我生氣的畫
    面播出來，她故意刺激我、讓我違法，這部分都沒有播出來
    ；我提出光碟片，內容是我先生抓我，我先生也算違反保護
    令，‧‧‧【（問告訴代理人：對本案有何意見？）我母親
    心臟不好、行動不方便，是重度病患，我母親只求家裡平靜
    、安寧，所以表示不再請求檢察官上訴，最近被告的母親從
    大陸來，說外婆要來看小孩，常常到家裡來，造成我母親的
    負擔】。」等情（見本院100 年10月20日準備程序筆錄）；
    又本院對於被告於本院程序進行中所提光碟片經踐行勘驗程
    序結果，核與檢察官前經勘驗部分者內容為屬相同【見本院
    100 年11月7 日勘驗筆錄】，被告嗣則陳述：我沒有違反保
    護令等（見本院100 年11月10日準備程序筆錄）；復於本院
    審理時再度陳述如上語詞等情（詳見本院100 年12月28日審
    判筆錄）。另告訴人於本院審理時陳述：「（對於本案有何
    意見？）被告不時打電話找我的麻煩，我心臟不好，接到被
    告電話，我就很害怕，我真不知道她要做什麼；（對於法院
    原審判決有何意見？）法院只判60天，被告都不悔改，不時
    回來擾亂，我覺得判太輕；（對於被告被起訴的犯罪事實有
    何意見？）我不識字；（尚有無其他意見補充？）保護令期
    限很快就過了，被告又來吵吵鬧鬧，我很害怕，被告不帶小
    孩、不煮飯，都是我在做。」等情（見本院100 年11月30日
    審理筆錄）。
三、經查：
(一)、被告王碧紅與告訴人陳洪月里係婆媳關係，具有家庭暴力防
    治法第3 條第3 款所定之家庭成員關係，王碧紅前因對陳洪
    月里實施家庭暴力行為，經本院於99年4 月30日以99年度家
    護字第309 號核發民事通常保護令，裁定禁止王碧紅對陳洪
    月里實施身體或精神上不法侵害、騷擾之聯絡行為，有效期
    間為1 年，嗣陳洪月里在保護令有效期間內，向本院聲請延
    長上開保護令，本院經准於100 年4 月30日以100 年度家護
    聲字第23號，裁定王碧紅不得對陳洪月里實施身體或精神上
    不法侵害之行為，亦不得對陳洪月里為騷擾之聯絡行為，及
    王碧紅應於100 年6 月1 日前遷出陳洪月里之住居所（地址
    ：新北市○○區○○路1 段38巷11號5 樓、6 樓），將全部
    鑰匙交付陳洪月里，並應自100 年6 月1 日起最少遠離陳洪
    月里上開住居所至少100 公尺，保護令有效期間延長至10 1
    年4 月29日等情。各該裁定業據被告收悉並知曉裁定內容等
    歷程，業經被告於警詢供述在卷（詳100 年6 月8 日警詢筆
    錄；見100 年度偵字第15494 號偵查卷第5 頁），且有本院
    上述保護令裁定1 件在卷可稽（見同上偵查卷第12頁以下）
    ，上情顯堪認定，要無疑問。
(二)、被告確有如起訴所指犯行，核與證人即告訴人陳洪月里、證
    人陳世龍分別於偵查中陳述暨具結證述在卷（見同上偵查卷
    第46頁以下）在卷，核與被告於本院供述略以：承認有檢察
    官所起訴之事實；我認罪都認了，但要判我有罪，我也沒有
    辦法等情（見本院100 年10月20日準備程序筆錄），互核一
    致，顯見告訴人指訴被告有起訴所指犯行，確可採信。被告
    雖辯稱：未違反保護令等情詞云云，要係飾詞卸責，因據上
    述，被告（兼上訴人）嗣後陳述：我沒有違反保護令等（見
    本院100 年11月10日準備程序筆錄）陳詞為辯，為無可採。
四、從而，原審因據論罪科刑，其認事用法均無違誤，量刑亦屬
    妥適，被告上訴，為無理由，應駁回其上訴。另按法院於有
    罪判決中，究應如何量處罪刑，均為實體法賦予審理法院刑
    罰之裁量權事項，法院行使此項裁量權，自得依據個案情節
    ，參據刑法第57條各款犯罪情狀之規定，於法定刑度範圍內
    ，本於合義務性裁量，量處被告罪刑。質言之，法院為此量
    刑之裁量權時，除不得逾越法定刑或法定要件外，尚應符合
    法規範之體系及目的，遵守一般有效之經驗及論理法則等法
    律原則，亦即應兼顧裁量之外部及內部性，如非顯然有裁量
    逾越或裁量濫用之違法情事，自不得任意指摘為違法。且關
    於量刑之裁量權，乃憲法所保障法官獨立審判之核心，法院
    行使此項裁量權，固非得以任意或自由為之，仍應受一般法
    律原理原則之拘束，即須符合法律授權之目的、法律秩序之
    理念、國民法律感情及一般合法有效之慣例等規範，尤其應
    遵守比例原則及平等原則之意旨，否則即可能構成裁量濫用
    之違法；反之，如非有裁量逾越或裁量濫用之明顯違法情事
    ，自不得擅加指摘其違法或不當，即使上級法院對下級法院
    裁量權之審查，亦應同此標準，不僅在保障法官不受任何制
    度外之不當干涉，更保障法官不受制度內的異質干涉，方符
    憲法第80條獨立審判之真諦。而本件原審已審酌各該情狀與
    被告犯行之種種（詳見原審判決事實及理由欄三之記載），
    本院審理結果認原審並未逾越法律所設定之範圍，或有濫用
    權限而生倚輕倚重之情，告訴人以此為由聲請檢察官以原審
    量刑過輕為由，提起上訴，亦為無理由，同應駁回。
據上論斷，應依刑事訴訟法第455 條之1 第1 項、第3 項、第36
8 條、第373 條，判決如主文。
本案係由檢察官陳建良提起公訴，本院原審改以簡易判決處刑程
序審理，本上訴案件經檢察官吳文正到庭執行職務。
中    華    民    國   100    年    12    月    30    日
                  刑事第3 庭審判長法  官  侯志融
                                  法  官  陳世旻
                                  法  官  黎錦福
以上正本證明與原本無異。
本判決不得上訴。
                                  書記官  蔡麗春
中    華    民    國   100    年    12    月    30    日
=================================
附件：原審判決書